台灣台中地方法院刑事判決　　　　　　　　　　　　九十四年度訴字第一七號
　　公　訴　人　臺灣臺中地方法院檢察署檢察官
　　被　　　告　甲○○
右列被告因毒品危害防制條例案件，經檢察官提起公訴（九十四年度毒偵字第一五一
六號），經本院合議庭裁定，由受命法官依法獨任進行簡式審判程序判決如左：
    主    文
甲○○連續施用第一級毒品，累犯，處有期徒刑拾月，扣案之第一級毒品海洛因壹包
（毛重四．二公克），沒收銷燬之，注射針筒貳支，沒收；又施用第二級毒品，累犯
，處有期徒刑肆月；應執行有期徒刑壹年壹月，扣案之第一級毒品海洛因壹包（毛重
四．二公克），沒收銷燬之，注射針筒貳支，沒收。
    事    實
一、甲○○素行不佳，前曾犯搶奪、違反毒品危害防制條例、竊盜等罪，其中於民國
    （下同）九十二年間所觸犯違反毒品危害防制條例罪，經本院判處有期徒刑七月
    確定，並於九十四年一月二十日因縮短刑期執行完畢，甲○○復於八十七、八十
    八年間，分別因施用毒品案件，分別經本院及臺灣臺南地方法院裁定應送觀察、
    勒戒，經二次觀察、勒戒後，均認無繼續施用毒品之傾向，由臺灣臺中地方法院
    檢察署檢察官及臺灣臺南地方法院檢察署檢察官分別於八十七年十月二十九日、
    八十九年二月九日，以八十七年度偵字第二二六九一號、八十八年度毒偵字第七
    三四號為不起訴處分。復於九十二年間，因施用第一級毒品案件，經由臺灣臺中
    地方法院檢察署檢察官聲請本院裁定送強制戒治，嗣強制戒治部分於九十三年二
    月十八日因法律修正而釋放。詎仍不思悔改，甲○○又基於施用第一級毒品海洛
    因之概括犯意，自九十四年二月二十八日凌晨二時許起至同年三月五日凌晨三時
    許止，連續在其位於臺中縣外埔鄉○○村○○路二七七號住處及其友人黃宏文之
    臺中縣大甲鎮○○里○○街三○一號住處內等處，以注射針筒注射血管之方式，
    施用第一級毒品海洛因多次，平均一天施用一次。甲○○另於九十四年三月三日
    中午十二時許在前開其友人黃宏文之住處施用第二級毒品安非他命一次。嗣於九
    十四年三月五日上午十一時三十分許，經警持本院核發之搜索票在臺中縣大甲鎮
    ○○里○○街三○一號內查扣得甲○○所有之第一級毒品海洛因一包（毛重四．
    二公克）、及其所有供其施用第一級毒品海洛因所用之注射針筒二支，經採集尿
    液送驗呈甲基安非他命、嗎啡陽性反應。
二、案經臺中縣警察局大甲分局報請臺灣台中地方法院檢察署檢察官偵查起訴。
    理    由
一、按除被告所犯為死刑、無期徒刑、最輕本刑為三年以上有期徒刑之罪或高等法院
    管轄第一審案件者外，於前條第一項程序進行中，被告先就被訴事實為有罪之陳
    述時，審判長得告知被告簡式審判程序之旨，並聽取當事人、代理人、辯護人及
    輔佐人之意見後，裁定進行簡式審判程序，刑事訴訟法第二百七十三條之一第一
    項定有明文。本件被告所犯係死刑、無期徒刑、最輕本刑為三年以上有期徒刑以
    外之罪，其於準備程序中就被訴事實為有罪之陳述，且經審判長告知被告簡式審
    判程序之旨，並聽取公訴人及被告之意見後，本院合議庭認為適宜而裁定由受命
    法官獨任進行簡式審判程序，合先敘明。
二、右揭事實，業據被告甲○○於本院審理時，坦承不諱，並有被告所有之第一級毒
    品海洛因一包（毛重四．二公克）、及其所有供犯施用第一級毒品海洛因所用之
    注射針筒二支等物品扣案足資佐證，而被告為警查獲，經警採其尿液囑託詮昕科
    技股份有限公司鑑定結果，甲基安非他命及嗎啡均呈陽性反應，此有該公司九十
    四年三月十六日第00000000號濫用藥物尿液檢驗報告一份附卷可稽，此
    外，復有員警職務報告書一份、相片五幀、前揭臺灣台中地方法院檢察署、臺灣
    臺南地方法院檢察署不起訴處分書及被告之刑案資料查註紀錄表、臺灣高等法院
    被告全國前案紀錄表各一紙附卷可稽，事證至臻明確，被告甲○○違反毒品危害
    防制條例犯行均洵堪認定。
三、按海洛因、安非他命分別係毒品危害防制條例第二條第二項第一款、第二款所定
    之第一級毒品、第二級毒品，不得非法施用，是核被告甲○○所為，係犯毒品危
    害防制條例第十條第一項、第二項之施用第一級毒品罪及施用第二級毒品罪。被
    告施用第一、二級毒品前後持有第一、二級毒品之低度行為，應分別為其施用第
    一、二級毒品之高度行為所吸收，均不另論罪。被告先後多次施用第一級毒品海
    洛因之行為，時間緊接，犯罪構成要件相同，顯係出於概括之犯意為之，為連續
    犯，應依刑法第五十六條之規定以一罪論，並加重其刑。被告所犯施用第一級毒
    品、施用第二級毒品罪二罪之間，犯意各別，行為互殊，應予分論併罰。查被告
    甲○○前曾於九十二年間觸犯違反毒品危害防制條例罪，經本院判處有期徒刑七
    月確定，並於九十四年一月二十日因縮短刑期執行完畢，此有臺灣台中地方法院
    檢察署刑案資料查註紀錄表一份在卷可按，其於五年之內再犯有期徒刑以上之本
    罪，係屬累犯，應依刑法第四十七條之規定，加重其刑，施用第一級毒品罪部分
    則遞予加重其刑。爰審酌被告甲○○犯罪之動機、目的、手段、品行極為不佳，
    詳如前述，此有台灣台中地方法院檢察署刑案資料查註紀錄表一份在卷可按，被
    告曾有施用毒品不良素行，經執行完畢後，仍不知警惕，再次施用毒品，經檢察
    官依初次勒戒、觀察後無繼續施用傾向為不起訴處分確定後，仍不知悔改警惕，
    猶繼續施用毒品不輟，情節非輕，有失政府制定毒品危害防制條例之立法美意，
    本不宜寬貸，惟此乃自戕且容易成癮之行為，從另一角度觀察，應視同病人看待
    ，及犯後已坦承犯行，態度良好等一切情狀，分別量處如主文所示之刑，並定其
    應執行刑，以資懲儆。至於扣案之第一級毒品海洛因一包（毛重四．二公克），
    依毒品危害防制條例第二條第二項第一款之規定，屬第一級毒品，不問屬於犯人
    與否，爰依毒品危害防制條例第十八條第一項前段之規定，宣告沒收銷燬之。至
    於扣案之注射針筒二支係屬被告甲○○所有供犯施用第一級毒品海洛因所用之物
    ，爰依刑法第三十八條第一項第二款之規定，均予以宣告沒收。
據上論斷，應依刑事訴訟法第二百九十九條第一項前段、第二百七十三條之一第一項
，毒品危害防制條例第十條第一項、第二項、第十八條第一項前段，刑法第十一條、
第五十六條、第五十一條第五款、第四十七條、第三十八條第一項第二款，判決如主
文。
中      華      民      國    九十四    年      四      月    二十一    日
                                        臺灣臺中地方法院刑事第八庭
                                                法  官  洪  俊  誠
右正本證明與原本無異。
如不服本判決，應於判決送達後十日內向本院提出上訴狀，上訴於臺灣高等法院臺中
分院(須附繕本)。
                                                書記官  蕭  榮  峰
中      華      民      國    九十四    年      四      月    二十一    日
附錄論罪科刑實體法條文：
毒品危害防制條例第十條：
施用第一級毒品者，處六月以上五年以下有期徒刑。
施用第二級毒品者，處三年以下有期徒刑。
